【裁判字號】    97,聲,891
【裁判日期】    970731
【裁判案由】    返還提存物
【裁判全文】
臺灣臺南地方法院民事裁定               97年度聲字第891號
聲  請  人  三信商業銀行股份有限公司
法定代理人  乙○○
相  對  人  甲○○
上列當事人間聲請返還提存金事件，本院裁定如下：
    主  文
本院民國九十年度存字第九七二號提存事件聲請人所提存之擔保
金新台幣貳拾貳萬仟貳佰伍拾貳元，准予返還。
聲請程序費用由相對人負擔。
    理  由
一、按訴訟終結後，供擔保人證明已定20日以上之期間，催告受
    擔保利益人行使權利而不行使，或法院依供擔保人之聲請，
    通知受擔保利益人於一定期間內行使權利，並向法院為行使
    權利之證明，而未證明者，法院應依供擔保人之聲請，以裁
    定命返還其提存物，民事訴訟法第104條第1項第2款定有明
    文。
二、本件聲請意旨略以：聲請人與相對人間請求給付借款事件，
    聲請人前遵本院民國90年度裁全字第1148號民事裁定為擔保
    假扣押，曾提供新台幣223,252元為擔保金，並以本院90 年
    度存字第972 號提存事件提存後，聲請本院以90年度執全字
    第930 號假扣押執行相對人所有財產在案。茲因該假扣押執
    行事件業經聲請人聲請撤回執行，並經聲請人聲請本院95年
    裁全聲字第265 號撤銷該假扣押裁定確定，聲請人並已向本
    院聲請以97年度聲字第530 號裁定通知受擔保利益人於一定
    期間即裁定送達後20日內，就上開假扣押執行所受之損害向
    聲請人行使權利，並向法院為行使權利之證明，而相對人迄
    未提出證明，爰依法聲請返還擔保金等語。
三、經查：聲請人主張上開事實，業據提出本院90年度存字第97
    2號提存書、95年度裁全聲字第265號撤銷假扣押裁定書及其
    確定證明書、97年度聲字第530 號裁定書及其確定證明書等
    影本各1件為證，並經本院調取本院90年度存字第972號提存
    卷、90年執全字第930號假扣押執行卷 (含90年度裁全字第1
    148號假扣押裁定卷)、95 年度裁全聲字第265號撤銷假扣押
    卷、97年度聲字第530 號限期行使權利卷宗核閱無訛，而相
    對人迄未提出向聲請人行使權利之證明，亦無相對人對聲請
    人行使權利之事實等情，亦經本院查核屬實，有本院民事紀
    錄科查詢表在卷可憑，聲請人請求返還擔保金，自無不合，
    應予准許。
四、依民事訴訟法第95條、第78條，裁定如主文。
中    華    民    國    97    年    7     月    31    日
                  民事第一庭    法  官  高榮宏
以上正本係照原本作成。
如對本裁定抗告須於裁定送達後10日內向本院提出抗告狀，並應
繳納抗告裁判費新台幣1,000元整。
中    華    民    國    97    年    7     月    31    日
                                書記官  陳淑芬


司法院資訊處製作；財團法人民間司法改革基金會備份。
